【裁判字號】    99,台上,6987
【裁判日期】    991110
【裁判案由】    違反槍砲彈藥刀械管制條例
【裁判全文】
最高法院刑事判決            九十九年度台上字第六九八七號
上  訴  人  甲○○
上列上訴人因違反槍砲彈藥刀械管制條例案件，不服台灣高等法
院中華民國九十八年五月八日第二審判決（九十八年度上訴字第
九六０號，起訴案號：台灣板橋地方法院檢察署九十七年度偵字
第二二五一七號），提起上訴，本院判決如下：
    主  文
原判決撤銷，發回台灣高等法院。
    理  由
本件原判決認定上訴人甲○○有其事實欄所載犯行，因而維持第
一審依想像競合犯規定，從一重論處其未經許可，持有可發射子
彈具有殺傷力之改造槍枝罪刑，而駁回上訴人在第二審之上訴；
固非無見。
惟查：(一)、原判決說明採信證人吳誌遠在原審審理期日證稱：於
上訴人家中見到林淙偉對上訴人表示：「甲○○你不必怕，因你
沒有前科，又無紀錄，都很良好，法官會相信你的話，會給你機
會」等語，認上訴人辯稱本件槍、彈係林淙偉所有，林淙偉要伊
承擔下來，伊才承認係伊所有，為事後飾卸之詞不足採信。然查
吳誌遠於原審作證時係稱：「我是聽甲○○說林淙偉要他將刑責
擔下來……這件事是我上個月中打電話去，聽甲○○說的」等語
（見原審卷第五三頁背面），並非其親身見聞。原判決該部分採
證與卷內筆錄資料不符，自屬違背法令。另陳盈宏證稱：「（問
：是否有聽到林淙偉要甲○○將刑責擔下來？）有聽到，……有
一天，因為我想看他的小孩最新的狀況如何，而得知他心情不是
很好，由於甲○○一直沒有對我說實話，我才問他最近是怎麼了
，甲○○才將這件事情敘述一遍給我聽」等語（見原審卷第五三
頁正面）。其所謂「有聽到」是否親身經歷之見聞，抑或聞自上
訴人之轉述，尚非無疑。苟陳盈宏親身聽聞林淙偉要求上訴人擔
下來，則上訴人辯稱槍、彈係林淙偉所有，林淙偉要伊擔下來，
是否真實可採？原判決未予論述說明，亦嫌理由欠備。(二)、有罪
之判決書，對被告有利之證據不採納者，應說明其理由，為刑事
訴訟法第三百十條第二款所明定。故有罪判決書對於被告有利之
證據，如不加採納，必須說明其不予採納之理由，否則即難謂無
判決不備理由之違誤。上訴人否認本件槍、彈係其所有，於原審
辯稱槍、彈為林淙偉所有，案發時要移回林淙偉家中，被查獲時
，因林淙偉向警員表示槍枝係上訴人的，於移送派出所時，林淙
偉復對伊表示，伊沒有前科，由伊承擔，法院會給予緩刑機會，
伊因不懂法律，始承擔下來。證人即查獲之警員謝宗佑於第一審
亦證稱；裝槍、彈之黑色包包本來是放在機車的腳踏板處，林淙
偉騎車搭載上訴人。前座之林淙偉看到警察過來就把包包拿給後
座之上訴人，伊覺得可疑，請他們將包包打開讓伊看一下，他們
很爽快答應，但遲遲不敢打開包包，他們兩人面面相覷，就是不
打開，伊就一直催他們打開，林淙偉才打開等語（見一審卷第五
０、五一頁）。如果無訛，在打開黑色包包前，林淙偉似已知悉
包包內裝何物，始遲不敢打開。若然，上訴人前開辯解是否全非
真實而無可採，即非無疑。究竟警員攔檢機車前，系爭槍、彈置
於何處？由何人如何攜帶？攸關上訴人所辯槍、彈係林淙偉所持
有一節是否真實可信之判斷，原審未予釐清論明，亦嫌調查未盡
及理由不備。上訴人上訴意旨指摘原判決不當，尚非全無理由。
應認有撤銷原判決發回更審之原因。
據上論結，應依刑事訴訟法第三百九十七條、第四百零一條，判
決如主文。
中    華    民    國  九十九  年   十一   月    十    日
                      最高法院刑事第八庭
                          審判長法官  洪  文  章  
                                法官  王  居  財  
                                法官  郭  毓  洲  
                                法官  黃  梅  月  
                                法官  沈  揚  仁  
本件正本證明與原本無異
                                      書  記  官  
中    華    民    國  九十九  年   十一   月   十一   日
                                                      Ｅ

司法院資訊處製作；財團法人民間司法改革基金會備份。
